【裁判字號】    97,上易,111
【裁判日期】    970215
【裁判案由】    恐嚇等
【裁判全文】
臺灣高等法院臺中分院刑事判決         97年度上易字第111號
上  訴  人
即  被  告  甲○○
上  訴  人
即  被  告  丙○○
上列上訴人因恐嚇等案件，不服臺灣南投地方法院九十六年度易
字第五四五號中華民國九十六年十一月二日第一審判決（起訴案
號：臺灣南投地方法院檢察署九十六年度偵字第一三八二、一三
八四、一三八五、二二九五、二六○七、二六一二、二九三○、
二九五九號），本院判決如下：
    主  文
上訴駁回。
    事實及理由
一、本案經本院審理結果，原審判決除於事實欄第九行至第十行
    「自九十五年十二月二十日起至九十六年三月十三日止」應
    更正為「自九十五年十二月二十日起至九十六年三月三日止
    」，另於理由欄第一段補充：「按被告以外之人（包括證人
    、被害人等人）於審判外之陳述雖不符刑事訴訟法第一百五
    十九條之一至之四等四條之規定，而經當事人於審判程序同
    意作為證據，法院審酌該言詞陳述或書面陳述作成時之情況
    ，認為適當者，亦得為證據；當事人、代理人或辯護人於法
    院調查證據時，知有刑事訴訟法第一百五十九條第一項不得
    為證據之情形，而未於言詞辯論終結前聲明異議者，視為有
    前項之同意，同法第一百五十九條之五定有明文。本件證人
    即如附表一所示被害人丁○○等人均曾於警詢中為陳述，其
    性質雖屬傳聞證據，惟其等所為之上開警詢筆錄內容，業經
    原審審理時予以提示並告以要旨，且各經檢察官、原審辯護
    人及被告等人表示意見，當事人或辯護人已知上述筆錄乃傳
    聞證據，均未於言詞辯論終結前對該等筆錄內容異議，本院
    審酌上開筆錄作成時，並無人情施壓或干擾，亦無不當取供
    之情形，認為以之作為本案之證據亦屬適當，是其等於警詢
    中之證言自均具有證據能力，合先敘明。」外，原審判決其
    餘認事用法及量刑均無不當，應予維持，並引用第一審判決
    書記載之犯罪事實、證據及理由（如附件所示）。
二、上訴人即被告甲○○、丙○○二人上訴意旨均認原審量刑過
    重云云，惟查本案被告甲○○、丙○○二人與吳秋旺及綽號
    「阿富」真實姓名年籍不詳之成年男子，共犯一百七十八件
    擄鴿勒贖案件，原審審酌本件被害人多達一百七十八名，其
    等獲取之金錢共五十三萬零一百三十六元，被告甲○○、丙
    ○○於犯後坦承犯行，及被告丙○○以每領得一萬元分得一
    千元，其所取得之贓款數量較少等情形，而各量處及減刑為
    如附表二所示之刑，尚無不當。再查自九十五年七月一日已
    廢除連續犯之規定，故本案採一罪一罰結果，被告甲○○、
    丙○○二人於減刑後各合併之刑期已分別達有期徒刑八十九
    年及七十四年，原審就被告甲○○、丙○○二人分別定執行
    刑為有期徒刑四年及三年，即難謂有過重之情形。至被告甲
    ○○、丙○○二人於上訴理由狀內另分別提及原審判決未及
    審酌被告甲○○家中有殘廢老父恃其奉養，及長年辛勤之餐
    飲事業需其照料，被告丙○○於九十四年間發生嚴重車禍，
    致身心遭受嚴重傷害等情，則均與本件犯罪或量刑無涉，自
    無法採為減輕其刑之依據，因此被告二人之上訴並無理由，
    應予駁回。
三、本件審理期日定於九十七年一月三十日，被告甲○○、丙○
    ○二人均於九十七年一月十五日由有辨別事理能力之同居人
    收受傳票，有送達證書在卷可稽，其二人無正當理由不到庭
    （被告甲○○、丙○○二人雖分別於九十七年一月二十九日
    具狀表示已承接婚宴外燴及罹患流行性感冒等事由請求改期
    ，惟難謂屬正當理由不到庭，併此敘明），爰不待其二人陳
    述逕行判決。
據上論結，應依刑事訴訟法第第三百七十三條、第三百七十一條
、第三百六十八條，判決如主文。
本案經檢察官乙○○到庭執行職務。
中    華    民    國    97    年    2     月    15    日
          刑事第八庭    審判長法  官  羅  得  村
                              法  官  劉  榮  服
                              法  官  張  靜  琪
上列正本證明與原本無異。
不得上訴。
                              書記官  陳  俞  豪
中    華    民    國    97    年    2     月    15    日


司法院資訊處製作；財團法人民間司法改革基金會備份。
